【裁判字號】    96,交聲,2037
【裁判日期】    970331
【裁判案由】    交管條例聲異
【裁判全文】
臺灣板橋地方法院交通事件裁定        96年度交聲字第2037號
原處分機關  交通部公路總局臺北區監理所板橋監理站
受處分人即
異  議  人  甲○○
上列異議人因不服交通部公路總局臺北區監理所板橋監理站於民
國96年12月13日所為板監裁字第41-C00000000號違反道路交通管
理事件裁決書所為處分，經聲明異議，本院裁定如下：
    主  文
異議駁回。
    理  由
一、原處分略以：異議人即受處分人甲○○所有之J9C-628 號重
    型機車，於96年10月15日17時30分許，在台北縣土城市○○
    街、德興街口，因「闖紅燈（直行）」之違規，經台北縣政
    府警察局土城分局舉發上開違規，爰依道路交通管理處罰條
    例第53條第1 項、第63條第1項第3款（漏載第1項第3款）之
    規定處罰鍰新台幣（下同）1,800元並記違規點數3點。
二、異議意旨略以：伊沒有於96年10月15日17時30分許騎機車經
    過台北縣土城市○○街、德興街口，更沒有闖紅燈。伊的車
    牌號碼與他人車牌號碼很像，板橋監理所認定的車牌號碼是
    T9C-628 號，非J9C-628 號，故不服原處分，聲明異議，請
    求撤銷原處分云云。
三、按汽車駕駛人（包括機器腳踏車），行經有燈光號誌管制之
    交岔路口闖紅燈者，處新臺幣1,800 元以上5,400 元以下罰
    鍰，並記違規點數3點，道路交通管理處罰條例第53條第1項
    、第63條第1 項第3 款分別定有明文。
四、經查，本案查獲情形，業經證人即台北縣政府警察局土城分
    局廣福派出所執勤警員劉金池於本院中證稱：伊於96年10月
    15日17時30分許騎乘警用機車執行交通巡邏勤務，於台北縣
    土城市○○街與廣明街口為定點交通稽查，伊看到異議人騎
    乘車牌號碼J9C-628 號機車從廣興街直行至該違規路口闖紅
    燈，伊即以指揮棒攔停異議人，但異議人未予理會，逕行駛
    離，伊確實看到所有的車牌號碼數字，便立刻拿紙筆記下該
    號碼，嗣回警局後，查得上開車輛資料，乃掣單逕行舉發，
    該車輛車牌號碼是白牌黑字，所以伊能確定是重型機車，只
    要是逕行駛離未停車的情形，伊都會仔細的去看車牌等語（
    本院卷第15至17頁），衡以證人為執勤警員，僅係於執行勤
    務適時發現異議人有上開情形而逕行舉發，其與異議人素不
    相識，復無怨隙，應無甘冒觸犯偽證之罪責，故意構詞誣陷
    異議人之必要，又當時天候晴朗、視線良好無遮蔽，可以清
    楚看見車牌號碼一情，亦據證人劉金池於本院訊問時證述明
    確（本卷第17頁），可知證人於上開情況下，應無誤認車牌
    號碼之可能，堪信證人劉金池上開證詞為真實可採，異議人
    確有闖紅燈之違規情事，應堪認定。異議人雖另辯稱：伊的
    車牌與他人車牌很像，板橋監理站所認定的車牌是T9C-628
    號，非J9C-628 號云云，惟查，證人劉金池於本院訊問中已
    證稱：伊對於車牌號碼記得很清楚，「T」和「J」差很多，
    伊不會認錯等語（本院卷第17頁），已難認本件有何誤認車
    牌號碼之情，況交通部公路總局臺北區監理所板橋監理站並
    無列管T9C-628 號車輛於上揭時間、地點之違規案件，且亦
    查無該車車籍資料，此有該單位97年1 月15日北監板四字第
    0976 000520號函1份在卷可佐，故異議人以前情置辯，顯係
    卸責之詞，並不足採，附此敘明。
五，綜上，異議人有闖紅燈之交通違規事實已臻明確，原處分機
    關依道路交通管理處罰條例第53條第1 項、第63條第1 項第
    3 款之規定，裁處異議人罰鍰1,800 元並記違規點數3 點，
    核無不當，異議人之異議為無理由，自應駁回。
據上論斷，應依道路交通案件處理辦法第19條，裁定如主文。
中    華    民    國    97    年    3     月    31    日
                        臺灣板橋地方法院交通法庭
                            法  官  俞秀美
上列正本證明與原本無異。
如對本裁定不服，應於送達後 5日內，向本院提出抗告狀（應抄
附繕本）。
                            書記官  謝怡貞
中    華    民    國    97    年    3     月    31    日


司法院資訊處製作；財團法人民間司法改革基金會備份。
